【裁判字號】    95,訴,3808
【裁判日期】    951229
【裁判案由】    毒品危害防制條例
【裁判全文】
臺灣板橋地方法院刑事判決              95年度訴字第3808號
公  訴  人  臺灣板橋地方法院檢察署檢察官
被      告  甲○○
                    （另案於臺灣臺北監獄臺北分監執行）
上列被告因違反毒品危害防制條例案件，經檢察官提起公訴（95
年度毒偵字第7384號），本院依簡式審判程序，判決如下：
    主  文
甲○○施用第一級毒品，累犯，處有期徒刑拾壹月，扣案之注射
針筒貳支、殘渣袋壹只及塑膠鏟子支均沒收；又施用第二級毒
品，累犯，處有期徒刑伍月；應執行有期徒刑壹年貳月，扣案之
注射針筒貳支、殘渣袋壹只及塑膠鏟子支均沒收。
    事  實
一、甲○○：(一)前於民國91年間，因施用毒品案件，經本院以91
    年度毒聲字第3982號裁定送觀察、勒戒後，認無繼續施用毒
    品傾向，於91年12月23日執行完畢釋放出所，復經臺灣板橋
    地方法院檢察署檢察官以91年度毒偵字第4223號為不起訴處
    分確定；(二)於93年間，因違反毒品危害防制條例案件，經本
    院以93年度訴字第1069號判決分別判處有期徒刑10月、4 月
    ，定應執行有期徒刑1 年確定，送監執行於94年12月31日縮
    刑期滿執行完畢（構成累犯）；(三)於95年間，因違反毒品危
    害防制條例案件，經本院以95年度訴字第1171號判決分別判
    處有期徒刑1 年確定，現送監執行中。詎其猶不知悔改，於
    前開(一)所示之觀察、勒戒執行完畢釋放後5 年內，復分別基
    於施用第一級毒品海洛因、第二級毒品甲基安非他命之犯意
    ，於95年8 月4 日20時許，在臺北縣三重市○○○路203 巷
    5 弄3 號3 樓之住處，將第一級毒品海洛因以清水混合稀釋
    後，再以塑膠鏟子放置於針筒內，以針筒注射之方式，施用
    第一級毒品海洛因1 次，嗣另將第二級毒品甲基安非他命置
    於玻璃球上，用火燒烤吸聞所生煙霧之方式，施用第二級毒
    品甲基安非他命1 次。旋於95年8 月5 日2 時40分許，為警
    在臺北縣樹林市○○街6 號4 樓538 室查獲，並扣得其所有
    而供其施用第一級毒品所用之注射針筒2 支、殘渣袋1 只及
    塑膠鏟子3 支，且經採集其尿液送驗，始悉上情。
二、案經臺北縣政府警察局樹林分局報請臺灣板橋地方法院檢察
    署檢察官偵查起訴。
    理  由
一、本案被告甲○○所犯係死刑、無期徒刑、最輕本刑為3 年以
    上有期徒刑以外之罪，其於準備程序中就被訴事實為有罪之
    陳述，經本院告知簡式審判程序之旨，並聽取公訴人、被告
    之意見後，經合議庭裁定由受命法官獨任進行簡式審判程序
    ，合先敘明。
二、上揭犯罪事實，業據被告於本院審理時坦承不諱，且被告為
    警查獲後所排放之尿液，經採樣送請臺灣檢驗科技股份有限
    公司，先以EIA 酵素免疫分析法初步檢驗，再以GC/MS 氣相
    層析質譜儀法確認檢驗，均呈鴉片類及安非他命類（甲基安
    非他命濃度遠高於安非他命）陽性反應之情，有該公司95年
    8 月23日濫用藥物尿液檢驗報告1 紙在卷足參，此外，並有
    扣案之被告所有供其施用第一級毒品所用之注射針筒2 支、
    殘渣袋1 只及塑膠鏟子3 支可資佐憑，足認被告自白與事實
    相符。再被告有如事實欄一、(一)所示之觀察、勒戒執行完畢
    之情，有臺灣高等法院被告前案紀錄表在卷可佐，顯見其係
    於上開觀察、勒戒執行完畢釋放後，5 年內再犯施用第一、
    二級毒品之罪甚明。本案事證明確，被告犯行堪以認定，應
    依法論科。
三、查海洛因、甲基安非他命係毒品危害防制條例第2 條第2 項
    第1 款、第2 款所稱之第一、二級毒品。核被告施用第一級
    毒品海洛因、第二級毒品甲基安非他命之行為，係犯同條例
    第10條第1 項之施用第一級毒品罪及同條第2 項之施用第二
    級毒品罪。其施用第一、二級毒品前後，分別持有第一、二
    級毒品之低度行為，皆為施用之高度行為所吸收，均不另論
    罪。被告有如事實欄一、(二)所示之犯罪科刑及執行情形，有
    臺灣高等法院被告前案紀錄表在卷可稽，其於上開有期徒刑
    執行完畢後5 年內，故意再犯本案有期徒刑以上之二罪，皆
    為累犯，均應依刑法第47條第1 項之規定，加重其刑。又被
    告所犯上開二罪間，犯意各別，罪名互異，應分論併罰。爰
    審酌被告前因施用毒品，獲得不起訴處分之寬典，並經法院
    判處罪刑，仍無法戒絕毒癮，再次漠視法令禁制而犯本罪，
    惟其施用毒品所生危害，實以自戕身心健康為主，對於他人
    生命、身體、財產等法益，尚無明顯而重大之實害，兼衡其
    犯罪後坦承犯罪，已知悔悟等一切情狀，分別量處如主文所
    示之刑，並合併定應其應執行之刑，以示懲儆。
四、扣案之注射針筒2 支、殘渣袋5 只及塑膠鏟子3 支，均係被
    告所有而供其施用第一級毒品所用之物，業據被告供明在卷
    ，併依刑法第38條第1 項第2 款之規定，宣告沒收。
據上論斷，應依刑事訴訟法273 條之1 第1 項、第299 條第1 項
前段，毒品危害防制條例第10條第1 項、第2 項、第18條第1 項
前段，刑法第11條前段、第47條第1 項、第38條第1 項第2 款、
第51條第5 款，判決如主文。
本案經檢察官郭季青到庭執行職務。
中    華    民    國    95    年    12    月    29    日
                  刑事第十九庭  法  官  鄧雅心
以上正本證明與原本無異。
如不服本判決應於送達後10日內向本院提出上訴狀。
                                書記官  王小芬
中    華    民    國    95    年    12    月    29    日
附錄本案論罪科刑法條
毒品危害防制條例第十條
施用第一級毒品者，處六月以上五年以下有期徒刑。
施用第二級毒品者，處三年以下有期徒刑。


司法院資訊處製作；財團法人民間司法改革基金會備份。
